臺灣雲林地方法院刑事附帶民事訴訟判決
上　訴　人　林祖安
被　上訴人　林家民
上列當事人間因詐欺案件（本院99年度簡上字第77號），上訴人
對於中華民國99年10月4 日本院虎尾簡易庭99年度虎簡附民字第
11號第一審附帶民事訴訟判決，提起上訴，本院判決如下：
    主  文
原判決撤銷。
被上訴人在第一審之訴駁回。
    事實及理由
一、被上訴人即原告於原審起訴主張：上訴人即被告林祖安雖預
    見提供帳戶予他人使用，可能遭利用於實施財產犯罪，竟仍
    基於幫助詐欺取財之未必故意，於民國99年4 月7 （或8 ）
    日，在不詳地點，委託快遞業者「黑貓宅急便」（即統一速
    達股份有限公司）將其所有之中華郵政股份有限公司西螺郵
    局帳號00000000000000號帳戶及臺灣銀行斗六分行帳號0000
    00000000號帳戶之存摺、金融卡及密碼，交給真實姓名年籍
    不詳自稱「周經理」之成年男子。嗣姓名年籍不詳之詐欺集
    團成員於取得上開存摺、金融卡及密碼後，即意圖為自己不
    法之所有，於99年4 月9 日某時許，撥打電話向被上訴人林
    家民詐稱：伊之前在拍賣網站購買背包，誤簽分期付款帳單
    ，需利用自動櫃員機取消分期付款云云，致被上訴人林家民
    信以為真並陷於錯誤，乃於同日20時49分許，至高雄市○○
    區○○路之台新國際商業銀行，依指示操作自動櫃員機，致
    轉帳新臺幣（下同）29,998元至臺灣銀行帳戶，之後均已遭
    人提領一空。案經臺灣雲林地方法院檢察署檢察官偵查終結
    後，向本院提出聲請簡易判決處刑在案，為此提出附帶民事
    訴訟，依侵權行為之法律關係，請求上訴人林祖安賠償上開
    金額及手續費17元，合計30,015元，及法定遲延利息等語。
    並聲明：(一)上訴人應給付被上訴人30,015元，及自訴狀繕本
    送達翌日即99年8 月24日起至清償日止，按年息百分之5 計
    算之利息。(二)訴訟費用由被上訴人負擔。上訴人即被告則以
    ：伊並無要自己或幫助他人詐欺之意思，只是當時缺錢使用
    ，想要辦貸款，但無法親自辦理，聽信他人可以幫伊辦理，
    才把銀行信用卡等資料給他人，當伊發現不對時，就立刻報
    警處理等語置辯。並聲明：被上訴人之訴駁回。
二、本件原審對於被上訴人之請求，判決被上訴人全部勝訴，並
    依職權為假執行之宣告，上訴人對原判決不服提起上訴，被
    上訴人則未提出書狀，亦未為任何聲明或陳述。
三、按刑事訴訟諭知無罪、免訴或不受理之判決者，對於附帶民
    事訴訟部分，應以判決駁回原告之訴，刑事訴訟法第503 條
    第1 項前段定有明文。
四、本件上訴人即被告林祖安被訴詐欺案件，雖經原審判決有罪
    （本院99年度虎簡字第195 號刑事簡易判決），惟上訴人林
    祖安不服，提起上訴，經本院審理後，認上訴人林祖安之犯
    罪不能證明，將原判決撤銷，諭知上訴人林祖安無罪在案（
    本院99年度簡上字第77號刑事判決）。原審判命上訴人如數
    給付並依職權為假執行之宣告，容有未洽。上訴意旨指摘原
    判決不當，求予撤銷改判，為有理由，應由本院予以撤銷改
    判如主文第2 項所示。
據上論結，本件上訴為有理由，應依刑事訴訟法第490 條前段、
第369 條第1 項前段、第503 條第1 項前段，判決如主文。
中    華    民    國   100    年    4     月    15    日
            刑事第六庭  審判長法  官  廖國勝
                              法  官  陳佩怡
                              法  官  陳美利
以上正本證明與原本無異。
如不服本判決應於收受判決後10日內向本院提出上訴書狀，並應
敘述具體理由；其未敘述上訴理由者，應於上訴期間屆滿後20日
內向本院補提理由書（均須按他造當事人之人數附繕本）。「切
勿逕送上級法院」。（本判決非對於刑事訴訟之判決有上訴時
不得上訴）。
                               書記官  王秀如
中    華    民    國   100    年    4     月    15    日